臺灣花蓮地方法院刑事判決　　　　　　　　　　　　　九十一年度易字第一九一號
　　公　訴　人　臺灣花蓮地方法院檢察署檢察官
　　被　　　告　丙○○
右列被告因違反保護令罪等案件，經檢察官提起公訴（九十年度偵字第一一七二號）
，本院判決如左︰
    主  文
丙○○以強暴妨害人行使權利，累犯，處拘役肆拾伍日，如易科罰金，以佰元折算
壹日。又連續違反法院依家庭暴力防治法第十三條所為之禁止直接或間接騷擾、通話
之裁定，累犯，處拘役肆拾日，如易科罰金，以佰元折算壹日。應執行拘役捌拾日
，如易科罰金，以佰元折算壹日。
    事  實
一、丙○○曾於民國八十四年間因違反麻醉藥品管理條例案件，經本院於八十五年十
    二月十八日判處有期徒刑十月，於八十六年一月十六日確定，八十六年八月十八
    日縮短刑期執行完畢，丙○○基於妨害甲○○行使騎乘機車代步權利之故意，於
    九十一年一月十日十六時許，駕駛車牌號碼ＡＳ－二四○九號自小客車，在花蓮
    縣鳳林鎮○○路○段九十三號阿美檳榔攤前，將騎乘機車行經該處之甲○○攔下
    ，並強行將甲○○所騎乘機車之鑰匙拔下，妨害甲○○騎乘該機車代步之權利，
    嗣經在場之檳榔攤老闆歐陽秀英報警，丙○○始將機車鑰匙交還甲○○，駕車離
    去。又丙○○與甲○○自八十七年十一月至八十九年七月間同居，曾有事實上之
    夫妻關係，屬家庭暴力防治法第三條第二款規定之家庭成員。丙○○因對甲○○
    實施家庭暴力行為，經本院依家庭暴力防治法第十三條規定，於九十年十二月三
    十一日以九十年家護字第七七號核發有效期間一年之民事通常保護令，其中諭令
    丙○○不得直接或間接對甲○○為騷擾、通話、通信之聯絡行為，該民事通常保
    護令已於九十一年一月二十二日送達丙○○。詎丙○○基於違反前開民事通常保
    護令之概括犯意，於九十一年二月一日十九時許、同日十九時二分許、同月三日
    十九時三十分許，以其所使用之電話號碼0000000000號行動電話，撥
    打至甲○○家中之0000000號電話，對甲○○為騷擾、通話之行為，違反
    法院所為前述通常保護令之裁定。
二、案經甲○○訴由臺灣花蓮地方法院檢察署檢察官偵查起訴。
    理  由
一、訊據被告丙○○固坦承於前開時間、地點將被害人甲○○攔下之事實，然矢口否
    認有妨害甲○○行使權利及違反保護令犯行，辯稱：她將我車內的行動電話丟到
    車下，我只是氣憤找她理論。我也沒有騷擾，我只是告訴她工作找到了，她之前
    有跟我朋友借錢，我告訴她不要再有類似的情形發生，我只是告訴她事實，並沒
    有所謂騷擾。因為有工作的事情，我才打電話過去，是她們家人不分青紅皂白。
    我並無惡意云云。經查：被告於前開時間、地點將甲○○攔下，並將甲○○機車
    鑰匙拔下，及打電話至甲○○家中騷擾之事實，業據被害人甲○○於警訊（見警
    卷第五頁）、本院訊問時指訴在卷（見本院九十一年七月九日訊問筆錄），及證
    人歐陽秀英、乙○○於警訊中證述綦詳（見警卷第十一至十二頁、第八頁）、並
    有通話錄音譯文附卷可稽；而前開民事通常保護令於九十一年一月二十一日送達
    甲○○，於同年月二十二日送達被告，有本院民事通常保護令、送達證書在卷足
    憑，復經本院調取本院九十年度家護字第七七號通常保護令民事聲請事件卷宗核
    閱無訛，被告於本院審理中所辯上詞，顯係避重就輕之詞，不足採信。綜上所述
    ，被告犯行事證明確，洵堪認定。
二、按關於保護令之裁定，除別有特別規定者外，得為抗告。保護令之程序，除本章
    別有規定外，準用非訟事件法有關規定，非訟事件法未規定者，準用民事訴訟法
    有關規定。又按不宣示之裁定，應為送達。已宣示之裁定得抗告者，應為送達。
    家庭暴力防治法第十九條、民事訴訟法第二百三十六條分別定有明文。揆諸上揭
    規定，前開民事通常保護令自應送達相對人，對於相對人始發生效力；而本院九
    十年度家護字第七十七號民事通常保護令係於九十一年一月二十二日送達被告，
    核被告丙○○於九十一年一月十日十六時許，強行將甲○○所騎乘機車之鑰匙拔
    下，妨害甲○○騎乘該機車代步之權利，其所為係犯刑法第三百零四條第一項之
    妨害人行使權利罪；又被告於九十一年一月二十二日收受前開本院民事通常保護
    令後，先後對甲○○為騷擾、通話之行為，係犯家庭暴力防治法第五十條第二款
    之違反保護令罪。被告先後違反前開保護令與甲○○通話、騷擾行為，時間緊接
    ，犯罪構成要件相同，顯係出於概括之犯意為之，為連續犯，爰依刑法第五十六
    條之規定以一罪論，並加重其刑。被告所犯上開二罪，行為殊異，犯意各別，應
    予分論併罰。又前開通常保護令，其中諭令丙○○不得直接或間接對甲○○為騷
    擾、通話、通信之聯絡行為，並未包含乙○○部分，起訴書犯罪事實欄記載被告
    對乙○○為騷擾、通話之行為，顯係誤載。又查，被告曾於八十四年間因違反麻
    醉藥品管理條例案件，經本院於八十五年十二月十八日判處有期徒刑十月，八十
    六年一月十六日確定，八十六年八月十八日縮短刑期執行完畢，此有臺灣高等法
    院被告全國前案紀錄表存卷可按，其於刑之執行完畢後五年內再犯本件有期徒刑
    以上之罪，為累犯，應依刑法第四十七條規定加重其刑。爰審酌被告素行不佳、
    其妨害甲○○騎乘機車代步之權利，及違反保護令騷擾甲○○等犯罪動機、目的
    、手段、犯罪後否認犯行等一切情狀，量處如主文所示之刑，並諭知易科罰金之
    折算標準，及定其應執行之刑。
據上論斷，應依刑事訴訟法第二百九十九條第一項前段，家庭暴力防治法第五十條第
二款，刑法第十一條前段、第三百零四條第一項、第四十七條、第四十一條第一項前
段、第五十一條第六款，罰金罰鍰提高標準條例第一條前段、第二條，判決如主文。
本案經檢察官許建榮到庭執行職務。
中      華      民      國    九十一    年      八  月      六      日
                              臺灣花蓮地方法院刑事庭
                                  法  官  林  麗  玉
右正本證明與原本無異。
如對本判決不服，應於送達後十日內，向本院提出上訴狀。（應抄附繕本）告訴人或
被害人如對於本判決不服者，應具備理由請求檢察官上訴，其上訴期間之計算係以檢
察官收受判決正本之日期為準。
                                  法院書記官
中      華      民      國    九十一    年      八      月      九      日
附錄本判決論罪之法律條文：
家庭暴力防制法第五十條第一款：
違反法院依第十三條、第十五條所為之下列裁定者，為本法所稱之違反保護令罪，處
三年以下有期徒刑、拘役或科或併科新臺幣十萬元以下罰金：
一、禁止實施家庭暴力行為。
二、禁止直接或間接騷擾、接觸、通話或其他連絡行為。
三、命遷出住居所。
四、遠離住居所、工作場所、學校或其他特定場所。
五、命完成加害人處遇計畫：戒癮治療、精神治療、心理輔導或其他治療、輔導。
刑法第三百零四條：
以強暴、脅迫使人行無義務之事或妨害人行使權利者，處三年以下有期徒刑、拘役或
三百元以下罰金。
前項之未遂犯罰之。
